# 同一控制下企业合并被合并企业所有者权益是负数怎么处理

提问人：郑晓旭 时间：2013-02-23 13:21:25
同一控制下企业合并 被合并企业所有者权益是负数 怎么处理 第一次遇到

回答人：chenyiwei
1 、个别报表层面长期股权投资只能按零确认，不能按负数值确认。 2 、合并报表层面按照常规合并报表方式处理，将其超额亏损纳入合并报表的留存收益中。抵销分录的编制可参照 3 楼介绍的做法。

提问人：郑晓旭 时间：2013-02-26 18:03:34
本期新收购的 按照对方实收资本付款 是不是应该冲未分配利润啊

回答人：chenyiwei
收购价格和被收购方帐面净资产（或者零）之间的差额，依次冲减资本公积、盈余公积、未分配利润。